【裁判字號】    95,訴,639
【裁判日期】    950428
【裁判案由】    毒品危害防制條例
【裁判全文】
臺灣桃園地方法院刑事判決               95年度訴字第639號
公  訴  人  台灣桃園地方法院檢察署檢察官
被      告  甲○○
指定辯護人  本院公設辯護人  楊晴翔
上列被告因違反毒品危害防制條例案件，經檢察官提起公訴（95
年度毒偵字第585號），嗣經本院訊問被告後，被告自白犯罪，
檢察官就被告施用第一級毒品海洛因犯行部分聲請協商判決，經
本院合議庭裁定由受命法官就被告施用第一級毒品海洛因犯行部
分改依簡式審判程序後為協商判決（被告施用第二級毒品犯行部
分由本院另行審結），本院判決如下：
    主  文
甲○○施用第一級毒品，累犯，處有期徒刑捌月。扣案之第一級
毒品海洛因共2 包（合計淨重0.28公克）沒收銷燬之。
    事實及理由
一、犯罪事實：被告甲○○前因施用毒品案件，由臺灣桃園地方
    法院檢察署檢察官聲請簡易判決處刑並聲請強制戒治，經本
    院裁定施以強制戒治，嗣於民國92年2 月14日因停止其處分
    而出所，於92年5 月24日期滿視為執行完畢；而該聲請簡易
    判決處刑部分，則經本院於91年8 月4 日以91年度易緝字第
    73號判處有期徒刑5 月確定，於92年7 月13日執行完畢（構
    成累犯）。被告卻未戒除毒癮，於上揭強制戒治執行完畢釋
    放後及有期徒刑執行完畢後5 年內，復基於施用第一級毒品
    海洛因之犯意，於95年1 月10日下午15時30分為警查獲採尿
    送驗回溯前26小時內某時，在桃園縣龍潭鄉○○路593 號格
    林汽車旅館第219 號房內，施用第一級毒品海洛因1 次，嗣
    為警於95年1 月10日下午15時30分許，在上開旅館房間內查
    獲，並扣得被告所有供其施用之第一級毒品海洛因共2 包（
    合計淨重0.28公克）。案經新竹市政府警察局第二分局移送
    臺灣桃園地方法院檢察署檢察官偵察起訴。
二、證據名稱：
（一）被告於本院審理中之自白。
（二）卷附新竹市警察局辦理煙毒麻醉藥品案尿液送驗受檢人真
      實姓名代號對照表、臺灣檢驗科技股份有限公司濫用藥物
      尿液檢驗報告各1紙。
（三）扣案之第一級毒品海洛因共2 包（合計淨重0.28公克）、
      法務部調查局鑑定通知書1 紙。
（四）法務部刑案資料查註紀錄表、臺灣高等法院被告前案紀錄
      表各1份。
三、本件被告已認罪，經檢察官與被告於準備程序達成協商之合
    意，其合意內容為：被告施用第一級毒品海洛因犯行，願受
    科處有期徒刑8 月。經查，上開協商合意並無刑事訴訟法第
    455 條之4 第1 項所列情形之一，檢察官聲請改依協商程序
    而為判決，本院爰不經言詞辯論，於協商合意範圍內為協商
    判決。
四、沒收：扣得之海洛因共2包（合計淨重0.28公克），應依毒
    品危害防制條例第18條第1項前段規定，沒收銷燬之。
五、補充說明：
（一）檢察官雖認被告係自92年12月間迄至95年1 月9 日間，基
      於概括之犯意而連續施用第一級毒品海洛因多次，而論以
      被告為連續犯云云；然查被告於本院審理時否認有連續施
      用之情形，辯稱當日查獲係第1 次施用海洛因等語；而檢
      察官認被告有多次施用海洛因之犯行，無非係以被告於警
      詢及檢察官偵訊時之自白為論據，然此既為被告於本院審
      理時所否認，復查無其他積極證據足資佐證，自不得僅以
      被告於警詢及檢察官偵訊時之自白為唯一證據推論被告有
      連續施用海洛因之犯行，此部分本應為無罪之諭知，惟檢
      察官認此部分與前揭論罪科刑部分有裁判上一罪之關係，
      爰不另為無罪之諭知。
（二）至檢察官就被告連續施用第二級毒品犯行起訴之部分，則
      因與檢察官起訴之前案（94年度毒偵字第6034號）具有連
      續犯之裁判上一罪關係，而該案於95年1 月27日經本院以
      95年度壢簡字第158 號判處有期徒刑6 月，現正上訴中（
      95年度簡上字第126 號），而該施用第二級毒品之犯行與
      本件論罪科刑之部分係數罪關係，故由本院另行審結，附
      此敘明。
六、應適用之法條：刑事訴訟法第455 條之4 第2 項、第455 條
    之8 ，毒品危害防制條例第10條第1 項、第18條第1 項前段
    ，刑法第11條、第47條。
七、本判決除有刑事訴訟法第455 條之4 第1 項第1 款、第2 款
    、第4 款、第6 款、第7 款所定情形之1 ，或違反同條第2
    項規定者外，不得上訴。
八、如不服本件判決，得自收受判決送達之日起10日內，向本院
    提出上訴書狀，上訴於第二審法院。
本案經檢察官張啟聰到庭執行職務。
中    華    民    國     95    年     4    月    28   日
                        刑事第十二庭  法  官  陳雪玉
以上正本證明與原本無異。
如不服本判決，應於判決送達後10日內向本院提出上訴狀（應附
繕本），上訴於臺灣高等法院。
                                      書記官  戴育萍
中    華    民    國    95    年    5     月    3     日
附錄本案論罪科刑法條
毒品危害防制條例第10條
施用第一級毒品者，處 6 月以上 5 年以下有期徒刑。
施用第二級毒品者，處 3 年以下有期徒刑。


司法院資訊處製作；財團法人民間司法改革基金會備份。
